【裁判字號】    90,簡上,171
【裁判日期】    901221
【裁判案由】    傷害
【裁判全文】
臺灣臺北地方法院刑事判決                          九十年度簡上字第一七一號
    上  訴  人  臺灣臺北地方法院檢察署檢察官
    被      告  乙○○
右列上訴人因被告傷害案件，不服本院臺北簡易庭八十九年度北簡字第九一一號，中
華民國九十年二月九日第一審刑事簡易判決（檢察官聲請簡易判決處刑案號：八十九
年度調偵字第一五七號），提起上訴，本院管轄之第二審合議庭判決如左：
    主  文
上訴駁回。
    事  實
一、乙○○於民國八十八年十一月三日十九時許，與甲○○及友人至臺北市○○○路
    ○段一三三巷六弄一號新大順餐廳用餐，席間甲○○辱罵乙○○「瘋女人、不要
    臉與男人發生關係」等語（甲○○公然侮辱部分未經告訴），致使乙○○心生憤
    慨，遂基於傷害之故意，隨手拿取置於桌上之杯、盤擲向甲○○，致其頭部受有
    左側頭皮撕裂傷一公分（檢察官聲請簡易判決處刑書載為受有頭部外傷合併頭皮
    撕裂傷）之普通傷害。
二、案經甲○○訴由臺北市政府警察局松山分局報請臺灣臺北地方法院檢察署檢察官
    聲請以簡易判決處刑。
    理  由
一、訊據被告乙○○固不否認有於前揭時地以杯盤丟擲告訴人甲○○之事實，惟辯稱
    無傷害之犯意，係因告訴人在大庭廣眾下公然污辱伊，伊只是要制止告訴人，不
    知道告訴人有無受傷云云。經查：（一）被告以杯、盤丟擲告訴人乙節，業據被
    告迭於警訊中及偵審中自承不諱，有警訊筆錄、偵查筆錄及本院訊問、審判筆錄
    在卷足憑（分見八十八年度偵字第二五八七一號偵查卷宗第三頁反面警訊筆錄、
    第十二頁反面偵查筆錄、九十年度簡上字第一七一號刑事卷宗九十年十月二十五
    日訊問筆錄、同年十二月七日審判筆錄），核與告訴人於警訊中指訴（見同前偵
    查卷宗第五頁反面警訊筆錄）及案發時在場之友人即證人張宏琳於本院審理中結
    證之情節相符（見本院刑事卷宗九十年十月二十五日訊問筆錄），此外復有臺北
    市政府警察局松山分局被害人傷亡紀錄表、國軍松山醫院附設民眾診療服務處診
    斷證明書各乙份，附卷可稽，其上載有告訴人頭皮撕裂傷一公分之普通傷害等語
    ，附卷可稽（分見同前偵查卷宗第六頁、第七頁），堪認告訴人確因被告傷害犯
    行受有前述普通傷害之事實，被告辯稱伊不知告訴人有無受傷（見同前偵查卷宗
    第三頁反面第三行警訊筆錄），誠屬卸責之詞，即非可採；（二）被告另辯稱案
    發當時並無傷害之犯意，係因告訴人公然污辱，一時氣憤為了制止告訴人才隨手
    拿杯子丟過去云云（見本院刑事卷宗九十年十二月七日訊問筆錄）。本院核諸案
    發當時情形，業經證人張宏琳於本院審理中結稱：在新大順餐廳用餐時，被告與
    告訴人發生口角，告訴人講的話很難聽，說被告係瘋女人（臺語）、不要臉與男
    人發生關係，被告很氣憤，就拿茶杯丟過去等語（見本院刑事卷宗九十年十月二
    十五日訊問筆錄），與被告供陳情狀相符，足認被告所為係為制止告訴人之謾罵
    ，但被告所防衛者僅為個人自身名譽法益，其位階尚不能認為優於告訴人之身體
    、健康法益，且被告以塑膠材質杯、盤丟擲告訴人，非不能預見告訴人將遭擊中
    之情事，竟使告訴人受有頭皮撕裂傷一公分之普通傷害，顯非防衛之必要，被告
    前開所辯，亦屬無據，本件事證明確，被告犯行堪以認定，應予依法論科；（三
    ）核被告所為，係犯刑法第二百七十七條第一項之普通傷害罪，爰審酌被告無刑
    案紀錄，有臺灣高等法院檢察署刑案紀錄簡覆表附於本院刑事卷宗可憑，足認被
    告素行尚佳，又造成告訴人所受傷害並非至鉅，且係因一時氣憤，方肇本件傷害
    犯行，原審認事用法，亦無違誤，判決量刑允為妥適等一切情狀，檢察官依告訴
    人之請求，上訴意旨指摘原判決量刑過輕，非有理由，應予駁回。
據上論斷，應依刑事訴訟法第四百五十五條之一條第一項、第三項、第三百六十八條
判決如主文。
本案經檢察官黃東焄到庭執行職務
中      華      民      國      九十      年     十二    月    二十一   日
                                      臺灣臺北地方法院刑事第六庭
                                          審判長法  官  黃俊明
                                                法  官  劉煌基
                                                法  官  黃程暉
右正本證明與原本無異。
本判決不得上訴
                                                書記官  張華瓊
中      華      民      國      九十      年     十二    月    二十五   日


司法院資訊處製作；財團法人民間司法改革基金會備份。
